RICARDO UBIRAJARA TERRES S. FILHO

Assistente de TI

Porto Alegre - RS

CONTATOS

Email: ricardoubi.contato@gmail.com | Whatsapp: (51) 9639-8232 | Linkedin: linkedin.com/in/ricardoubi | GitHub: github.com/RicardoUbi

RESUMO

Com formação técnica pelo **IFSUL**, tenho 2 anos de experiência com desenvolvimento de software. Tenho certificações e cursos na área de TI, desde formação informática, manutenção preventiva de computadores, segurança da informação, desenvolvimentos de aplicações, sistemas de TI e etc.

EXPERIÊNCIA

FADEMA - IF + Empreendedor Desenvolvedor Python Jr • Mai 2023 – Nov 2023

Atuei como Desenvolvedor Python bolsista no projeto IF Mais Empreendedor, colaborei junto a Flokisys, empresa especializada em sistemas colaborativos.

Fui responsável por realizar a tradução automatizada do software da empresa. Utilizei as bibliotecas Selenium e gspread para desenvolver soluções de tradução do software para outras linguagens (Inglês e Espanhol), facilitando o acesso multilíngue da plataforma.

Tecnologias Utilizadas: Replit | Google Sheets | Python | Selenium | gspread.

Projeto Life - Hortas comunitárias Desenvolvedor back end Jr • Jun 2022 - Set 2022

Atuei como Desenvolvedor Back-end Jr no Projeto LIFE (Laboratório de inovação, futuro e empreendedorismo: hortas comunitárias).

Fui responsável pelo desenvolvimento da programação lógica do sistema de irrigação, em busca de um controle mais eficiente e econômico do uso da água em hortas comunitárias, utilizamos alguns sensores e um Arduíno. Como resultado, o sistema de irrigação obteve uma economia de 40% de água, e o projeto foi vencedor do Prêmio Liga STEAM 2022.

Tecnologias Utilizadas: IDE Arduíno | Arduíno | C++.

FORMAÇÃO ACADÊMICA

Técnico em Mecânica - Instituto Federal Sul-rio-grandense. 2020 – 2024 Disciplinas Relevantes:

Algoritmos e Lógica de programação: 9.5 | Segurança da Informação: 9.5 | Sistemas Inteligentes: 9.3

CERTIFICAÇÕES RELEVANTES

DIO: Arquitetura com Spring Boot e Cloud | Testes Unitarios com JUnit | Blockchain Developer with Solidity | Machine Learning para Iniciantes na AWS | Desenvolvimento Java com IA | Fundamentos de IA Generativa e Claude 3 | Python AI Backend Developer | Preparatório Certificação AWS | Python Data Analytics | Versionamento de código com Git e GitHub

FreeCodeCamp: JavaScript Algorithms and Data Structures (Beta) | Álgebra com Python | Machine Learning com Python | Análise de Dados com Python | Computação Científica com Python | Web Design Responsivo

Outros: Formação Informática | Manutenção Preventiva de Computadores | Segurança da Informação | Sistemas Inteligentes | Algoritmos e Lógica de Programação | CC50 - Ciência da Computação de Harvard | Figma para Devs | Fundamentos em Teste de Software | Google: Inteligência Artificial e Produtividade

IDIOMAS

Inglês - Intermediário Espanhol - Básico à Intermediário

HABILIDADES

Aprendizado rápido | Trabalho em equipe | Adaptabilidade | Resolução de problemas | Gestão de tempo | Comunicação | Organização | Digitação

PROJETOS

Plataforma de Estudos: Foi desenvolvida com o objetivo de otimizar a aprendizagem proporcionando aos estudantes uma experiência personalizada, organizada e eficiente. Através de ferramentas intuitivas como flashcards, desafios interativos e análises de desempenho, os usuários podem estruturar sua jornada de aprendizado de acordo com suas necessidades e preferências.

Tecnologias: Python | Diango | Pillow | SQLparse

Link para o projeto no GitHub: https://github.com/RicardoUbi/Plataforma-Estudos.git